臺灣高等法院民事裁定　　　　　　　　 100年度抗字第1020號
抗　告　人　豐田國際股份有限公司
法定代理人　陳信夫
上列抗告人因與相對人江木清間第三人異議之訴事件，對於中華
民國100年6 月16日臺灣桃園地方法院99年度重訴字第354號裁定
提起抗告，本院裁定如下：
    主  文
抗告駁回。
抗告訴訟費用由抗告人負擔。
    理  由
一、按民事訴訟法第83條第1項關於原告於第一審言詞辯論終結
    前撤回其訴，得於撤回後3個月內聲請退還該審級所繳裁判
    費三分之二之規定，係為鼓勵當事人撤回無益或不必要之訴
    訟，以減省法院之勞費而設。此項退還裁判費之規定，僅於
    當事人明示撤回其訴時，始有適用。至依同法第190條或第
    191條規定視為撤回其訴之情形，則不得聲請退還裁判費（
    最高法院97年度台抗字第297號裁定意旨參照）。
二、本件抗告人對相對人提起第三人異議之訴（下稱為本案訴訟
    ），雖於民國99年12月15日聲請撤回起訴（見原審卷第224
    頁），惟相對人已為本案言詞辯論，並於99年12月28日陳報
    不同意抗告人撤回起訴（見原審卷第228頁），依民事訴訟
    法262條之規定，應不生撤回之效力。嗣原法院合法通知兩
    造於100年1月19日續行言詞辯論，抗告人並未到庭（見原審
    卷第229頁至第234頁）；兩造再經合法通知均未於100年2月
    16日言詞辯論期日到場，依民事訴訟法第191條第1項前段之
    規定，視為合意停止訴訟程序（見原審卷第234頁、第237
    頁、第238頁、第244頁、第245頁）。原法院並依同法第191
    條第2項之規定職權續行訴訟，改定於同年3月7日行言詞辯
    論程序，抗告人經合法通知未到場，到場之相對人則拒絕辯
    論，依民事訴訟法第387條之規定，視同不到場（見原審卷
    第247頁、248頁、第259頁、第260頁）；其本案訴訟並因兩
    造無正當理由連續兩次遲誤言詞辯論期日，依民事訴訟法第
    191條第2項之規定，視為撤回其訴而終結。依前揭說明，自
    不得聲請退還裁判費。則原法院駁回抗告人退費之聲請，並
    無違誤。抗告意旨徒以：伊已於99年12月14日聲請撤回起訴
    ，並非無故遲誤言詞辯論期日，不應適用民事訴訟法第191
    條第2項之規定視為撤回其訴；且民事訴訟法第83條聲請退
    還裁判費並未將視為撤回其訴之情形排除在外云云，指摘原
    裁定不當，求予廢棄，為無理由，應予駁回。
三、據上論結，本件抗告為無理由，爰裁定如主文。
中    華    民    國   100    年    7     月    29    日
                    民事第十二庭
                        審判長法  官  吳謀焰
                              法  官  許紋華
                              法  官  李瑜娟
正本係照原本作成。
本裁定除以適用法規顯有錯誤為理由外，不得再抗告。如提起再
抗告，應於收受後10日內委任律師為代理人向本院提出再抗告狀
。並繳納再抗告費新臺幣1000元。
中    華    民    國   100    年    8     月     2    日
                              書記官    黃瑞芬